臺灣高等法院交通法庭裁定　　　　　　96年度交抗字第939號
抗　告　人
即受處分人　甲○○
上列抗告人因違反道路交通管理處罰條例案件，不服台灣士林地
方法院九十六年度交聲字第一二五一號，中華民國九十六年十月
二十二日第一審裁定（原處分案號：北市裁三字第裁22-AEV7854
98號）提起抗告，本院裁定如下：
    主  文
原裁定撤銷，發回台灣士林地方法院。
    理  由
一、原裁定意旨略以：本件受處分人即抗告人甲○○駕駛車牌Ｄ
    Ｊ—８８８９號自小客車，於民國九十六年五月十八日二十
    三時二十五分許行經台北市○○○路○段（即羅斯福路與新
    生南路口），遇路口號誌燈已顯示為紅燈，仍逕行通過、迴
    轉離去，為台北市政府警察局大安分局執勤警察發現，乃予
    以攔停並依法製單舉發，經原處分機關台北市交通事件裁決
    所認定違規事實明確，爰依道路交通管理處罰條例第五十三
    條第一項、第六十三條第一項第三款，裁處異議人新臺幣三
    千六百元之罰鍰，並記違規點數三點。
二、按事實之認定，應憑證據，如未能發現相當證據，或證據不
    足以證明，自不能以推測或擬制之方法，以為裁判基礎；而
    認定犯罪事實所憑證據，雖不以直接證據為限，間接證據亦
    包括在內，然而無論直接或間接證據，其為訴訟上之證明，
    須於通常一般之人均不致有所懷疑，而得確信其為真實之程
    度者，始得據為有罪之認定，乃刑事訴訟法上之證據法則。
    依道路交通管理處罰條例第八十九條規定，法院受理有關交
    通事件，準用刑事訴訟法之規定，前開法則自得適用於本件
    聲明異議案件。
三、經查：
（一）執勤員警林柱芳雖在原審到庭證稱：「九十六年五月十八
      日下午十一時二十五分時，我們在羅斯福路三段三二三巷
      路檢，路檢中發現，有一部ＤＪ—８８８９號賓士車，他
      在羅斯福路雙向沒有左轉箭頭時，紅燈閃三至五秒的時候
      迴轉到『和平東路方向』，我看到那部車違規的時候就當
      場攔停舉發，該路口有兩個紅綠燈，如果第一個燈號是紅
      燈，車子應該早在那裡停車等候」、「（當時你距離燈號
      多遠？）二十公尺左右，當時時間已晚，車輛不會很多，
      我看得很清楚燈號」、「（兩個紅綠燈的燈號是否同時間
      變換？）是」、「（你確實有看到紅燈閃三至五秒，異議
      人才把車子迴轉？）是，紅燈已經亮了三至五秒，異議人
      才從羅斯福路將車迴轉『新生南路』」、「（你看到異議
      人闖紅燈，是指新生南路與羅斯福路口的號誌？）是」、
      「（當時看到異議人闖紅燈，是看到新生南路與羅斯福路
      的號誌嗎？）是，當時有亮紅燈」、「（你剛說這裡有兩
      個雙號誌，你距離燈號二十公尺，請問你距離哪一個號誌
      ？）前一個號誌」、「（該路段兩個號誌是同時間變換，
      有無證明？）市政府交通局」等語。
（二）上揭員警所證：紅燈閃三至五秒的時候迴轉到和平東路一
      節，要與抗告人所稱其車係在羅斯福路與新生南路交叉路
      口，以三百六十度迴轉到「羅斯福路」上，並非和平東路
      等語，及其所繪現場圖不相符合，究竟實情如何，即有未
      明。
（三）員警既稱系爭二燈號乃同步變換，「有市政府交通局」可
      證明等語，抗告意旨則多所爭執，並謂「路口之號誌燈另
      有左轉綠燈及左轉黃燈，以供左轉迴轉之用」，似謂二號
      誌燈之設備不相同，原審未遑就此向該燈號主管機關查明
      上揭時段之系爭二號誌燈實際運作情形，與抗告人所稱二
      號誌設備有間是否屬實？逕行裁定，亦有未洽。
四、綜上所述，應認本件抗告，尚非無理由，自應由本院將原裁
    定撤銷，發回原審查明後，另為適法之裁定。
據上論斷，應依道路交通管理處罰條例第八十九條，道路交通案
件處理辦法第二十六條，刑事訴訟法第四百十三條前段，裁定如
主文。
中　　華　　民　　國　　96　　年　　11　　月　　29　　日
                  刑事第十九庭　審判長法　官　尤豐彥
                                      法  官  魏新國
                                      法  官　洪昌宏
以上正本證明與原本無異。
不得再抗告。
                                      書記官　王韻雅
中　　華　　民　　國　　96　　年　　11　　月　　29　　日
